臺灣高等法院刑事裁定
抗　告　人
即 受刑 人　甲○○
上列抗告人因減刑案件，不服臺灣桃園地方法院96年聲減字第24
25號，中華民國96年8月10日第一審裁定（聲請案號：臺灣桃園
地方法院檢察署96年聲減字第3334號），提起抗告，本院裁定如
下：
    主  文
抗告駁回。
    理  由
一、按「裁判確定前犯數罪，有應減刑與不應減刑者，就應減刑
    之罪，依第2條、第4條、第6條至第8條及前條規定減刑後，
    與不應減刑之罪之宣告刑，適用刑法第51條定其應執行刑。
    」；又「宣告多數有期徒刑者，於各刑中之最長期以上各刑
    合併之刑期以下定其刑期。」；「宣告多數罰金者，於各刑
    中之最多額以上，各刑合併之金額以下，定其金額。」中華
    民國罪犯減刑條例第11條、刑法第51條第5款、第7款分別定
    有明文。復按減刑之易科罰金或易服勞役之折算標準，照原
    標準定之；又於95年7月1日之前法院判決確定之案件，依減
    刑條例之減刑裁定，係按原判決之宣告刑而減之，並非重新
    判決，故是否准予易科罰金、易服勞役，及關於易科罰金、
    易服勞役之折算標準，均應依原判決時所應適用法律，並不
    生新舊法比較適用問題（參看法院辦理九十六年減刑案件應
    行注意事項第16條及本院96年罪刑減刑條例之法律問題決議
    意見）。
二、原裁定略以：受刑人甲○○於附表所列日期犯如附表所列之
    罪，均經判決確定在案。茲檢察官以受刑人所犯附表編號1
    、2、3、5、6之罪，其犯罪時間均在民國（下同）96年4月
    24 日以前，合於減刑條件，聲請予以減刑，並聲請與附表
    編號4所列不應減刑之犯罪所處之刑，定其應執行之刑。經
    核並無不合，乃依中華民國96年罪犯減刑條例第2條第1項第
    3款、第8條第1項、第11條，修正前刑法第51條第5款第7款
    、第42條第3項，現行法規所定貨幣單位折算新臺幣條例第2
    條（原裁定贅引刑法第2條第1項前段、第11條前段；又於刑
    法第51條漏引第7款，於刑法第42條漏引第3項），裁定受刑
    人所犯附表編號1、2、3、5、6之罪均減刑，並與附表編號4
    所示不應減刑之罪，定其應執行刑為有期徒刑5年7月，併科
    罰金新臺幣（下同）17萬元，罰金如易服勞役，以罰金總額
    與6個月之日數比例折算。
三、抗告意旨略以：本件減刑裁定於徒刑部份之計算並無錯誤，
    惟減刑後併科罰金17萬元部分，於罰金易服勞役時，以罰金
    總額與6個月之日數比例折算後，較不利於減刑裁定前所定
    應執行刑（即臺灣桃園地方法院95年聲字第3649號）之罰金
    易服勞役標準，請求撤銷原裁定，以有利於受刑人之標準定
    之云云。
四、經查：臺灣桃園地方法院95年聲字第3649號裁定，前曾就甲
    ○○所犯附表所載六罪定應執行刑，於併科罰金二十一萬元
    部分，諭知如易服勞役時以二千元折算一日之標準。惟甲○
    ○所犯六罪判決之時間，均在95年7月1日新刑法施行前，故
    臺灣桃園地方法院94年訴字第1533號及94年訴字第2189號二
    件判決，就罰金刑8萬元及15萬元部分宣告易服勞役折算標
    準時，均以銀元三百元即新臺幣九百元折算一日，此有該二
    件判決在卷足憑（附於臺灣桃園地方法院檢察署96年減字第
    3334號卷）。則於合併定執行刑及減刑後定應執行刑，均應
    依原標準定之，即應依修正前刑法第42條第2項、第3項之標
    準定之。臺灣桃園地方法院95年聲字第3649號裁定誤用新修
    正之刑法第42條第3項諭知如易服勞役時以二千元折算一日
    之標準，自屬有誤。
五、原審就受刑人甲○○所犯附表編號1、2、3、5、6所列應減
    刑與編號4不應減刑之各罪宣告刑，依前揭規定，在合併最
    長之有期徒刑5年11月又15日以下定其應執行刑為有期徒刑5
    年7月，併科罰金十七萬元，而後諭知罰金易服勞役時，以
    罰金總額與6個月之日數比例折算（一日九百元折算，六個
    月係十六萬二千元，超過十六萬二千元，即與六個月日數比
    例折算），經核於法並無不當。抗告人以本件罰金易服勞役
    折算標準與上述誤用折算標準之95年聲字第3649號裁定，認
    不利於抗告人，顯有誤會。
六、受刑人甲○○提起抗告，指摘原裁定罰金如易服勞役時之折
    算標準不當，為無理由，應予駁回。
據上論結，應依刑事訴訟法第412條，裁定如主文。
中　　華　　民　　國　　96　　年　　8 　　月　　31　　日
                  刑事第十一庭審判長法  官  張連財
                          　  　　　法　官  楊照男
　　                                法  官  林明俊
以上正本證明與原本無異。
如不服本裁定，應於收受送達後5日內向本院提出抗告狀。
  　                                書記官  蕭詩穎
中　　華　　民　　國　　96　　年　　9 　　月　　3 　　日
